【裁判字號】    91,訴,235
【裁判日期】    920129
【裁判案由】    毒品危害防制條例
【裁判全文】
臺灣宜蘭地方法院刑事判決                          九十一年度訴字第二三五號
    公  訴  人  臺灣宜蘭地方法院檢察署檢察官
    被      告  甲○○  男  四.
右列被告因違反毒品危害防制條例案件，茲經檢察官提起公訴（九十一年度毒偵字第
四二六號），本院判決如左：
    主  文
甲○○連續施用第一級毒品，累犯，處有期徒刑捌月，扣案之海洛因壹小包（淨重為
零點公克；包裝重零點貳玖公克）沒收並銷燬之，扣案之注射針筒壹支沒收；又連
續施用第二級毒品，累犯，處有期徒刑壹年壹月。應執行有期徒刑壹年伍月，扣案之
海洛因壹小包（淨重為零點公克；包裝重零點貳玖公克）沒收並銷燬之，扣案之注
射針筒壹支沒收。
    事  實
一、甲○○有多次違反麻醉藥品管理條例、竊盜及公共危險罪前科，於民國八十五年
    間因違反麻醉藥品管理條例及公共危險案件，經法院分別判處有期徒刑一年、六
    月，定執行刑為有期徒刑一年四月；八十六年間又因違反麻醉藥品管理條例案件
    ，經判處有期有期徒刑一年，經合併執行於八十九年六月九日執行完畢；甲○○
    又於八十八年間因違反毒品危害防制條例案件，經本院判處有期徒刑六月，如易
    科罰金以三百元折算一日確定，於九十年一月二十四日入監執行完畢，仍不知悔
    改。甲○○前於八十七年間因毒品危害防制條例，經本院裁定執行觀察勒戒後，
    認無繼續施用毒品傾向，而經台灣宜蘭地方法院檢察署檢察官於八十七年十一月
    二十五日以八十七年偵字第三一八０、二九五四、三二一六、三五００、三六七
    一號為不起訴處分確定後；復因施用第二級毒品安非他命案件，經觀察、勒戒後
    ，認有繼續施用毒品傾向，先送強制戒治，並由臺灣宜蘭地方法院檢察署檢察官
    提起公訴，經本院於八十八年八月三十一日以八十八年度易字第二五八號判處有
    期徒刑六月，並於八十八年九月二十七日確定；復因施用第二級毒品安非他命案
    件，由臺灣宜蘭地方法院檢察署檢察官提起公訴，經本院於九十年三月八日以八
    十九年度易字第六一一號判處有期徒刑八月，並於九十年四月二日確定；再因施
    用第二級毒品安非他命案件，經臺灣基隆地方法院檢察署檢察官提起公訴並聲請
    強制戒治，並由臺灣基隆地方法院於九十年十二月二十日以九十年度易字第四一
    九號判處有期徒刑一年，且該案未經上訴確定，而強制戒治部分則執行至九十一
    年四月二十九日，嗣經臺灣基隆地方法院裁定停止戒治，所餘交付保護管束，其
    保護管束期間自九十一年四月三十日起至同年九月三日止。詎甲○○仍不知悔悟
    ，復基於施用第一級毒品海洛因（下稱海洛因）之概括犯意，自九十一年五月一
    日起，迄同年月二十九日上午，在宜蘭縣五結鄉○○○路二號五樓住處內，連續
    以將海洛因滲水置入注射針筒內注射手臂之方式施用海洛因多次，平均一星期施
    用一次；另基於施用第二級毒品安非他命（下稱安非他命）之概括犯意，自九十
    一年五月一日起，迄同年月二十九日上午，在上開住處內，以將安非他命置於玻
    璃球內在下方以火燒烤，再吸取安非他命霧化產生白煙之方式連續施用安非他命
    多次，平均一星期施用一次。嗣經警於九十一年五月二十九日上午九時三十分許
    ，在上開住處為警查獲，並當場扣得海洛因一包（淨重為零點公克；包裝重為
    零點貳玖公克）及其所有用以施用海洛因所用之注射針筒一支。而甲○○於上揭
    時間為警查獲後，於九十一年五月二十九日上午十時許，經警採集其尿液送鑑定
    之結果，呈嗎啡及安非他命陽性反應。
二、案經宜蘭縣警察局羅東分局報請臺灣宜蘭地方法院檢察署檢察官偵查起訴。
    理  由
一、右揭事實，業據被告甲○○於本院審理中坦承不諱，而被告於九十一年五月二十
    九日為警查獲後，於同日上午十時許經警採集其尿液，送慈濟大學濫用藥物檢驗
    中心鑑定結果，呈海洛因代物嗎啡及安非他命陽性反應，有慈濟大學濫用藥物檢
    驗中心出具之檢驗總表及宜蘭縣警察局羅東分局嫌疑犯尿液送驗姓名、編號對照
    表各一紙附卷可佐。又扣案之白色粉末一包，經送請法務部調查局鑑定後，確為
    毒品海洛因，亦有該局九十一年六月二十四日調科壹字第三０００００六二０號
    鑑定通知書一紙在卷可憑，此外，並有被告有供施用海洛因所用之器具注射針筒
    一支扣案可資佐證，是被告之自白要與事實相符，足堪採信。又被告前於八十七
    年間因毒品危害防制條例，經本院裁定執行觀察勒戒後，認無繼續施用毒品傾向
    ，而經台灣宜蘭地方法院檢察署檢察官於八十七年十一月二十五日以八十七年偵
    字第三一八０、二九五四、三二一六、三五００、三六七一號為不起訴處分確定
    後；復因施用第二級毒品安非他命案件，經觀察、勒戒後，認有繼續施用毒品傾
    向，先送強制戒治，並由臺灣宜蘭地方法院檢察署檢察官提起公訴，經本院於八
    十八年八月三十一日以八十八年度易字第二五八號判處有期徒刑六月，並於八十
    八年九月二十七日確定；復因施用第二級毒品安非他命案件，由臺灣宜蘭地方法
    院檢察署檢察官提起公訴，經本院於九十年三月八日以八十九年度易字第六一一
    號判處有期徒刑八月，並於九十年四月二日確定；再因施用第二級毒品安非他命
    案件，經臺灣基隆地方法院檢察署檢察官提起公訴並聲請強制戒治，並由臺灣基
    隆地方法院於九十年十二月二十日以九十年度易字第四一九號判處有期徒刑一年
    ，且該案未經上訴確定，而強制戒治部分則執行至九十一年四月二十九日，嗣經
    臺灣基隆地方法院裁定停止戒治，所餘交付保護管束，其保護管束期間自九十一
    年四月三十日起至同年九月三日止，亦有上開不起訴處分書一份、起訴書二份、
    臺灣基隆地方法院檢察署檢察官起訴書一份、本院八十八年度易字第二五八號及
    八十九年度易字第六一一號判決書、臺灣基隆地方法院九十年度易字第四一九號
    判決書、臺灣高等法院被告全國前案紀錄表及臺灣高等法院檢察署刑案紀錄簡復
    表各一份存卷足憑。是本件事證明確，被告三犯以上施用毒品犯行洵堪認定，應
    予依法論科。
二、核被告所為，係犯毒品危害防制條例第十條第一項、第二項之罪。而其施用毒品
    前持有第一、二級毒品之低度行為，業已分別為施用毒品之高度行為所吸收，均
    不另論罪。其先後多次施用海洛因及安非他命抵癮之犯行，時間緊接，方法相同
    ，均係觸犯構成要件相同之罪，顯均係基於概括犯意為之，均應依刑法第五十六
    條連續犯之規定各論以一罪，並均加重其刑。本件公訴人雖僅就被告於九十一年
    五月二十九日上午十時許往前回溯二十四小時內某時及往前回溯三日內某時之保
    護管束期間內，施用海洛因及安非他命各乙次之犯行提起公訴，然檢察官就犯罪
    事實一部起訴者，其效力及於全部，本件被告於上開時間外連續施用海洛因及安
    非他命之犯罪事實，與前揭論罪科刑之部分，有連續犯之關係，本院自應就屬於
    裁判上一罪之其餘施用第一級、第二級毒品犯行部分一併加以裁判。又其所犯施
    用第一級毒品及施用第二級毒品罪，犯意各別，行為互異，應分論併罰之。再被
    告有如事實欄所載之前科及執行情形，有臺灣高等法院被告全國前案紀錄表及臺
    灣高等法院檢察署刑案紀錄簡復表各一份存卷足憑，其於有期徒刑執行完畢後之
    五年內再犯本件有期徒刑以上之右開二罪，均為累犯，均應依法遞加重其刑。爰
    審酌被告歷經毒品危害防制條例觀察勒戒之先行程序助其戒除毒癮後，不啻未見
    成效，竟三犯以本件施用第一、二級毒品之罪，顯見其已無法依憑己力拔除毒癮
    ，實有處以較長刑期予之隔離之必要，方得為其遠離毒害，惟念其坦承犯行，態
    度良好等一切情狀，各就其所犯二罪分別量處如主文所示之刑，並定其應執行之
    刑，以資懲儆。扣案如事實欄所示之海洛因一包確為第一級毒品屬實，有法務部
    調查局檢驗通知書各一紙附卷可稽，已如前述，爰依毒品危害防制條例第十八條
    第一項前段，併諭知沒收並銷燬之。另扣案之注射針筒一支，係屬被告所有，且
    供犯罪所用之物，業據其供明在卷，並依刑法第三十八條第一項第二款宣告沒收
    。
據上論斷，應依刑事訴訟法第二百九十九條第一項前段，毒品危害防制條例第十條第
一項、第二項、第十八條第一項前段，刑法第十一條前段、第五十六條、第四十七條
、第三十八條第一項第二款、第五十一條第五款，判決如主文。
本案經檢察官賴慶祥到庭執行職務
中      華      民      國    九十二    年     一     月     二十九     日
                                        臺灣宜蘭地方法院刑事第二庭
                                            法  官  林  惠  玲
右正本證明與原本無異。
如不服本判決，應於判決送達後十日內，向本院提出上訴狀。（應附繕本）
                                            書記官  吳  慧  芳
中      華      民      國    九十二    年     一     月      三十      日
附錄法條：
毒品危害防制條例第十條
施用第一級毒品者，處六月以上五年以下有期徒刑。
施用第二級毒品者，處三年以下有期徒刑。


司法院資訊處製作；財團法人民間司法改革基金會備份。
